【裁判字號】    99,勞小上,9
【裁判日期】    990809
【裁判案由】    給付薪資   等
【裁判全文】
臺灣高雄地方法院民事裁定             99年度勞小上字第9號
上  訴  人  甲○○
被上訴人    愛爾儷有限公司
法定代理人  乙○○
上列當事人間請求給付薪資等事件，上訴人對於民國99年6 月30
日本院簡易庭99年度雄勞小字第11號第一審判決提起上訴，本院
裁定如下：
    主    文
上訴駁回。
第二審訴訟費用新臺幣壹仟伍佰元由上訴人負擔。
    理    由
一、按對於小額程序之第一審判決提起上訴，非以其違背法令為
    理由，不得為之；所謂判決違背法令，乃指判決不適用法規
    或適用不當，或有民事訴訟法第469 條所列第1 款至第5 款
    事由，其判決當然為違背法令，民事訴訟法第436 條之24第
    2 項、第436 條之32第2 項準用第468 條及第469 條第1 款
    至第5 款分別定有明文。又當事人提起上訴，如依民事訴訟
    法第468 條規定，而以判決有不適用法規或適用不當為上訴
    理由者，其上訴狀或理由狀應有具體之指摘，並揭示該法規
    之條項或內容，若係成文法以外之法則（習慣或法理），則
    應揭示該法則之旨趣，倘為司法院解釋或最高法院之判例，
    則應揭示該判解之字號或其內容；如依民事訴訟法第469 條
    所列第1 款至第5 款事由提起上訴者，其上訴狀或理由狀應
    揭示合於該條款之事實，是上訴狀或理由狀如未依此項方法
    表明者，或其所表明者，顯與上開法條規定不相合者，即難
    認為已對原判決之違背法令有具體之揭示，其上訴自難認為
    合法（最高法院民國71年台上字第314 號判例要旨參照）。
    次按上訴人雖提出上訴理由書，然其理由書未具體指摘原判
    決有何違背法令之內容及事實，即不具備表明上訴理由之程
    式，雖原第一審法院未依民事訴訟法第436 條之32第2 項準
    用同法第471 條第1 項之規定，裁定駁回上訴，而將訴訟卷
    宗送交第二審法院，即應由第二審法院裁定駁回其上訴（最
    高法院73年度第2 次民事庭庭長會議決議參照）。
二、上訴意旨略以：伊於98年11月30日經過報備請假就醫乙節，
    有被上訴人所提出之上訴人出勤卡可稽，嗣被上訴人於同年
    12月2 日逕行將上訴人退保，即與勞動基準法第12條第1 項
    第6 款規定應「繼續曠工3 日」，始得不經預告終止勞動契
    約之要件不符。為此，爰依法提起上訴等語。
三、經查：上訴人之上訴理由，主要係對原審認定被上訴人可否
    依勞動基準法第12條第1 項第6 款之規定終止勞動契約而有
    所爭執，惟此乃係就原審證據取捨及認定事實之事項而為指
    摘，且原審於判決內容中均已詳細敘明得心證之理由，上訴
    人既並未具體指明原判決有何不適用法規或適用法規不當，
    或有民事訴訟法第469 條第1 款至第5 款所稱當然違背法令
    之情事，及符合該條款要件之具體事實，依上開說明，本件
    上訴即非合法，應予駁回。
四、復按於小額訴訟之上訴程序，法院為訴訟費用之裁判時，應
    確定其費用額，民事訴訟法第436 條之19第1 項、第436 條
    之32第1 項定有明文。本件第二審裁判費用為新台幣1,500
    元，應由上訴人負擔，爰併為裁定如主文第二項所示。
五、據上論結，本件上訴為不合法，依民事訴訟法第436 條之32
    第1 項、第2 項、第436 條之19第1 項、第444 條第1 項前
    段、第95條、第78條，裁定如主文。
中    華    民    國    99    年    8     月    9     日
           民事第一庭         審判長法  官  黃國川
                                    法  官  林岳葳
                                    法  官  張茹棻
上為正本係照原本作成。
本裁定不得抗告。
中    華    民    國    99    年    8     月    9     日
                                    書記官  黃美秀

司法院資訊處製作；財團法人民間司法改革基金會備份。
